臺灣臺中地方法院刑事判決　　　　　　　100年度易字第728號
公　訴　人　臺灣臺中地方法院檢察署檢察官
被　　　告　郭羿宏
上列被告因竊盜等案件，經檢察官提起公訴（九十九年度偵字第
二五七七八號），本院裁定進行簡式審判程序，判決如下：
    主    文
郭羿宏竊盜，累犯，處拘役伍拾伍日，如易科罰金，以新臺幣壹
仟元折算壹日。又無故侵入他人建築物，累犯，處拘役拾日，
如易科罰金，以新臺幣壹仟元折算壹日。應執行拘役捌拾日，如
易科罰金，以新臺幣壹仟元折算壹日。
    犯罪事實
一、郭羿宏前因違反毒品危害防制條例案件，經臺灣高雄地方法
    院以九十八年度審訴字第一五七九號判決判處有期徒刑七月
    確定，於民國九十九年三月二日在監服刑期滿執行完畢（其
    後自九十九年三月三日至同年五月六日止，係在監執行另案
    詐欺罪所處拘役六十五日之刑期）。詎郭羿宏仍不知悔改，
    竟基於竊盜他人財物之犯意，並意圖為自己不法之所有，於
    九十九年十一月六日凌晨一時三十分許，侵入臺中市○里區
    ○○路○段六號「義高工業股份有限公司」（下稱義高公司
    ，無故侵入他人建築物部分未據告訴）內，利用在該公司廠
    房內打瞌睡之保全人員林俊榕疏於注意之機會，徒手竊取林
    俊榕所有而放置於桌上之行動電話二支（分別為ＮＯＫＩＡ
    牌型號二七二０，ＮＯＫＩＡ牌型號六二三三）得手。郭羿
    宏準備離去之際，適見興建中之義高公司廠房後方留有鷹架
    ，並與相鄰之紡織廠僅有一牆之隔，郭羿宏為免上開行竊事
    跡敗露，竟另基於無故侵入他人建築物之犯意，先攀爬義高
    公司後方鷹架，再翻越牆垣登上臺中市○里區○○路○段二
    號「內新紡織股份有限公司」（下稱內新公司）之屋頂，隨
    後並侵入內新公司之廠房內，欲取道該公司之廣場離去。嗣
    因內新公司保全人員黃培桓於同日凌晨二時許巡經該處，見
    郭羿宏行跡可疑，乃以電話通報內新公司特別助理李文洲並
    報警處理，經警自郭羿宏身上起出上開二支失竊之行動電話
    （均已發還林俊榕領回），始查悉上情。
二、案經林俊榕訴由臺中市政府警察局霧峰分局報告臺灣臺中地
    方法院檢察署檢察官，及內新公司委由李文洲訴請該署檢察
    官偵查起訴。
    理    由
一、本件被告郭羿宏於準備程序中，先就上開犯罪事實為有罪之
    陳述，且所犯係死刑、無期徒刑、最輕本刑為三年以上有期
    徒刑以外之罪，經本院告知簡式審判程序之旨，並聽取檢察
    官及被告之意見後，依刑事訴訟法第二百七十三條之一第一
    項之規定，裁定進行簡式審判程序。又按告訴乃論之罪，被
    害人未向檢察官或司法警察官告訴，在法院審理中，縱可補
    為告訴，仍應向檢察官或司法警察官為之，然後再由檢察官
    或司法警察官將該告訴狀或言詞告訴之筆錄補送法院，始得
    謂為合法告訴，最高法院七十三年台上字第四三一四號判例
    意旨亦可資遵循。本件被告所犯無故侵入他人建築物罪，依
    刑法第三百零八條第一項之規定，須告訴乃論。內新公司特
    別助理李文洲雖於警詢時表明提出告訴，惟其並非公司法第
    八條所列之公司負責人，縱曾表明申告並追訴犯罪之意，在
    未獲被害之內新公司授與代理權之情形下，仍難謂業經合法
    告訴。惟李文洲已於本院審理期間之一百年三月二十五日，
    向檢察官表明代表內新公司對被告提出無故侵入建築物罪之
    告訴，並經製作偵查筆錄且檢附刑事委任狀，於同年月二十
    八日提出於本院，有偵訊筆錄、刑事委任狀各一份在卷可稽
    。則告訴代理人李文洲已於本院審理時向檢察官補為告訴，
    且尚未逾越六個月之法定告訴期間，本院自不得就被告所犯
    無故侵入建築物罪部分逕予諭知不受理之判決，仍應為實體
    之審究，合先敘明。
二、上開犯罪事實，業據被告郭羿宏於警詢及偵審中坦承不諱，
    核與證人即告訴人林俊榕於警詢及本院審理時所述財物遭竊
    經過、證人即告訴代理人李文洲、證人黃培桓於警詢所述發
    現被告侵入內新公司等情節相符，復有贓物認領保管單一份
    、照片七張、現場圖一份附卷可稽，足徵被告前揭自白應屬
    實情。本案事證已臻明確，被告犯行至堪認定。
三、核被告郭羿宏所為，係犯刑法第三百二十條第一項之普通竊
    盜既遂罪，及刑法第三百零六條第一項之無故侵入他人建築
    物罪。公訴意旨雖認被告就侵入義高公司竊取行動電話之犯
    行，應論以修正前刑法第三百二十一條第一項第一款之於夜
    間侵入住宅或有人居住建築物而竊盜罪嫌，惟於起訴書中並
    未見其對於認定被告符合上開加重構成要件有何說明；且經
    證人即告訴人林俊榕於本院審理時證稱：「我當時的工作地
    點是在廠區內之廠房中，當時正在搭建中，還沒蓋好，且當
    時沒有門，是開放式空間，裡面沒有人居住。我只是因為工
    作的關係，才在晚上在該處值班。」、「當時廠房晚上沒有
    人在廠房內工作，我們保全人員只是在廠房內負責夜間進出
    管理，並非居住在廠房裡，且當時廠區內也沒有員工宿舍。
    當時的廠區是可以直接走進去的。」等語。是以被告侵入行
    竊之義高公司廠房或廠區，當時並無人員居住其內，縱或留
    有人員看守，亦係基於工作職責之故而在內執勤，並無生活
    起居之事實，核與「住宅」或「有人居住建築物」之定義尚
    屬有間。公訴意旨前揭所認罪名非無可議，尚有未洽，應由
    本院於同一社會基本事實之範圍內，變更起訴法條為刑法第
    三百二十條第一項之普通竊盜罪，並仍依法予以審理。至於
    被告所犯上開普通竊盜罪及無故侵入他人建築物罪，犯意各
    別，行為互殊，應予分論併罰。查被告前因違反毒品危害防
    制條例案件，經臺灣高雄地方法院以九十八年度審訴字第一
    五七九號判決判處有期徒刑七月確定，於九十九年三月二日
    在監服刑期滿執行完畢，有臺灣高等法院被告前案紀錄表及
    刑案資料查註紀錄表在卷可按。其受有期徒刑之執行完畢，
    五年內故意再犯本件法定本刑有期徒刑以上之罪，為累犯，
    均應依法加重其刑。爰審酌被告正值盛壯之年，竟恣意竊取
    他人財物，不知憑恃己力掙取金錢以供生活之需，價值觀念
    非無偏差；且被告僅圖一己通行便利，率然侵入他人建築物
    而罔顧所有權人之管領權限，亦有未洽；另參以被告之犯罪
    動機、目的、手段、已於本案警詢及偵審期間坦承犯行之犯
    後態度、犯罪所生危害、被告具有高中肄業學歷之智識程度
    等一切情狀，分別量處如主文所示之刑，並定其應執行之刑
    ，以示懲儆。公訴蒞庭檢察官雖於本院審理時，對於被告具
    體求刑應執行有期徒刑七月，惟被告所犯僅屬法定本刑較低
    之普通竊盜罪，而非原起訴檢察官所認定之加重竊盜罪，已
    如前述，量刑基礎顯有變動；且被告所竊取之行動電話價值
    尚屬有限，其所彰顯之犯罪危害性亦非鉅大，應無從重量刑
    之必要。是以檢察官前揭量刑意見恐嫌過重，而為本院所不
    採，附此敘明。
據上論斷，應依刑事訴訟法第二百七十三條之一第一項、第二百
九十九條第一項前段、第三百條，刑法第三百二十條第一項、第
三百零六條第一項、第四十七條第一項、第五十一條第六款，刑
法施行法第一條之一第一項、第二項前段，判決如主文。
本案經檢察官林于人到庭執行職務。
中    華    民    國   100    年    4     月    8     日
                  刑事第七庭    法  官  高文崇
以上正本證明與原本無異。
如不服本判決應於收受判決後10日內向本院提出上訴書狀，並應
敘述具體理由；其未敘述上訴理由者，應於上訴期間屆滿後20日
內向本院補提理由書（均須按他造當事人之人數附繕本）「切勿
逕送上級法院」。
告訴人或被害人對於判決如有不服具備理由請求檢察官上訴者，
其上訴期間之計算係以檢察官收受判決正本之日期為準。
                                書記官  葉卉羚
中    華    民    國   100    年    4     月    8     日
附錄論罪科刑法條：
刑法第三百二十條第一項：
意圖為自己或第三人不法之所有，而竊取他人之動產者，為竊盜
罪，處五年以下有期徒刑、拘役或五百元以下罰金。
刑法第三百零六條第一項：
無故侵入他人住宅、建築物或附連圍繞之土地或船艦者，處一年
以下有期徒刑、拘役或三百元以下罰金。